【裁判字號】    89,易,309
【裁判日期】    890510
【裁判案由】    竊盜
【裁判全文】
臺灣屏東地方法院刑事判決                          八十九年度易字第三九號
    公訴人  臺灣屏東地方法院檢察署檢察官
    被  告  乙○○
右被告因竊盜案件，經檢察官提起公訴 (八十九年度偵字第七二二號)，及移送併辦
(八十九年度偵字第二0一三號)本院判決如左：
    主  文
乙○○連續竊盜，處有期徒刑陸月，緩刑參年。扣案之鑰匙壹支沒收。
    事  實
一、乙○○基於意圖為自己不法所有之概括犯意，先於民國八十八年十一月十日二十
    三時許，在屏東縣新園鄉○○路中日超商前，竊取丁○○所有借甲○○使用之引
    擎號碼GRIB二三00二五號紅色輕型機車 (原車牌號碼WOL－二三三號，該車牌在
    此之前已遭姓名年籍不詳之人竊走)，得手後留供己用。復於八十八年十二月三
    十一日，在屏東縣林邊鄉林邊加油站附近空屋旁，以自備之鑰匙竊得陳鄭美花所
    有供丙○○使用之車牌號碼WLG－四五八號黑色輕型機車。嗣於八十九年一月三
    日十七時許，乙○○騎乘前開車牌號碼WOL－二三三號機車，行經高雄縣大寮鄉
    ○○○路、會結路口時，經警當場查獲，並扣得該機車。另於八十九年三月四下
    午三時三十分許，乙○○再騎乘車牌號碼WLG－四五八號機車，行經高雄縣大寮
    村溪寮段，為警當場查獲，並扣得該機車，及鑰匙一支。
二、案經高雄縣警察局林園分局移送臺灣高雄地方法院檢察署呈請臺灣高等法院高雄
    分院檢察署核轉臺灣屏東地方法院檢察署偵查起訴暨移送併辦。
    理  由
一、訊據被告乙○○矢口否認有竊盜情事，辯稱：我不是偷車，車牌號號碼WOL－二
    三三號機車，是撞到電線桿停在路邊，不會動，我拿去林園修理；車牌號碼WLG
    －四五八號機車，停在加油站那邊很久了，我是撿破銅爛鐵的，我以為沒人要，
    就把它撿回家云云，惟查右揭犯罪事實，業經被害人甲○○於警訊及本院審理時
    、丁○○於本院審理時，及陳雲秋於警訊時指訴詳確，復有贓物領具單二紙、照
    片二幀、扣案鑰匙一支及屏東縣警察局車牌遺失電腦輸入單一紙在卷可憑。被告
    明知機車非自己所有，亦未得使用權人之同意，擅自據為己有，足見其有不法所
    有之意圖，是其所辯不足採信，其犯行堪以認定。
二、核被告所為，係犯刑法第三百二十條第一項之竊盜罪，被告二次犯行，時間緊接
    ，方法相同，觸犯構成要件相同之罪名，顯係基於概括犯意為之，依連續犯規定
    論以一罪，並依法加重其刑。爰審酌被告之犯罪動機、犯罪之手段、品性、智識
    程度、所竊機車均屬老舊，價值甚低，犯罪所生之損害並非重大、及犯罪後態度
    等情狀，量處如主文所示之刑。被告前未曾受有期徒刑以上刑之宣告，有卷附台
    灣高等法院被告全國前案紀錄表可按，此次係因思慮不週而犯罪，然經此起訴審
    判，當知所警惕，信無再犯之虞，本院認所宣告之刑以暫不執行為當，併諭知緩
    刑三年，以啟自新。扣案之鑰匙一支，為被告所有供犯罪所用之物，業據其供明
    在卷，依法宣告沒收。
據上論斷，應依刑事訴訟法第二百九十九條第一項前段、刑法第五十六條、第三百二
十條第一項、第七十四條第一款、第三十八條第一項第二款、罰金罰鍰提高準條例第
一條前段，判決如主文。
本案經檢察官鍾和憲到庭執行職務
中      華      民      國    八十九    年      五      月      十      日
                                      臺灣屏東地方法院刑事第二庭
                                          審判長  潘正屏
                                          法  官  郭書豪
                                          法  官  包梅真
右判決正本證明與原本無異。
對於本判決如有不服應於收受送達後十日內向本院提出上訴書狀上訴於台灣高等法院
高雄分院並按他造當事人之人數附具繕本。
                                    書記官   徐水英
中    華    民    國     八十九      年      五      月       十一      日
附錄法條
刑法第三百二十條第一項


司法院資訊處製作；財團法人民間司法改革基金會備份。
